【裁判字號】    95,上訴,27
【裁判日期】    950719
【裁判案由】    重傷害
【裁判全文】
臺灣高等法院臺南分院刑事判決          95年度上訴字第27號
  上  訴  人  臺灣嘉義地方法院檢察署檢察官
  上  訴  人
  即  被  告  甲 ○ ○
  選任辯護人  嚴 庚 辰  律師
              陳 國 瑞  律師
  被      告  丙 ○ ○
  選任辯護人  蔡 碧 仲  律師
              陳 偉 展  律師
              陳 怡 禎  律師
上列上訴人因被告等重傷害等案件，不服臺灣嘉義地方法院94年
度訴字第445號中華民國94年11月11日第一審判決（起訴案號：
臺灣嘉義地方法院檢察署94年度偵字第2394號），提起上訴，本
院判決如下：
    主  文
原判決關於甲○○部分撤銷。
甲○○傷害人之身體，因而致重傷，處有期徒刑參年。
其他上訴（即丙○○部分）駁回。
    事  實
一、甲○○與丙○○係朋友關係，嗣甲○○於民國（下同）九十
    四年三月七日晚上八時許，因酒後趴坐在丙○○之母坐落嘉
    義縣太保市○○路五十八之號住處門前之機車上，丙○○見
    狀上前察看，並叫醒甲○○，甲○○旋至一旁欲隨地大便，
    丙○○遂出言勸阻，二人因此發生爭執；詎甲○○主觀上雖
    無予丙○○重傷害之故意，惟客觀上可以預見若毆打他人眼
    睛部位，將造成他人眼睛受傷失明之結果，仍基於普通傷害
    之犯意，以右手毆擊丙○○之左眼一拳，致丙○○因之受有
    左眼球破裂、玻璃體脫出及視網膜剝離之傷害；期間雖經送
    醫治療後，左眼視力仍因此已無光覺，無法治療恢復，造成
    毀敗左眼視能之重傷害結果。
二、案經丙○○告訴及由嘉義縣警察局水上分局報告臺灣嘉義地
    方法院檢察署檢察官偵查起訴。
    理  由
甲、程序方面：
    按被告以外之人於審判外之陳述，經當事人於審判程序同意
    作為證據，法院審酌該言詞陳述或書面陳述作成時之情況，
    認為適當者，亦得為證據。當事人、代理人或辯護人於法院
    調查證據時，知有第一百五十九條第一項不得為證據之情形
    ，而未於言詞辯論終結前聲明異議，視為有前項之同意；刑
    事訴訟法第一百五十九條之五定有明文。查本件認定事實所
    引用之證據方法（包括證人之證述及文書等物證），已經本
    院於審理時提示被告甲○○、丙○○及其選任辯護人表示無
    意見（見本院卷第85至86頁），揆諸前揭說明，可認為同意
    作為證據；而本院審酌該陳述作成時之情況，認為適當，自
    得採為證據。
乙、實體方面：
壹、被告甲○○（即有罪）部分：
一、訊據被告甲○○矢口否認涉有前揭犯行，辯稱：當時我要去
    騎前揭機車，發現未帶鑰匙，就趴在機車上睡覺，睡了約半
    個小時，告訴人丙○○來叫我，並無緣無故把我拉起來，我
    說我急著要大便，他說在那邊大便不好，又不肯讓我去他母
    親家裡大便，我就到朋友乙○家上廁所，上完後回到機車那
    邊，丙○○就拿二支竹棍打我，把我打傷，我沒有出手打丙
    ○○，不清楚他眼睛為何受傷；另外，我是基於朋友情誼，
    事後才叫許登邦一起去醫院看丙○○，不是因為我打傷他眼
    睛云云。經查：
  (一)本件被告甲○○確有於九十四年三月七日晚上八時許，因酒
    後趴坐在丙○○之母坐落前揭住處門前之機車上，因丙○○
    見狀上前察看，並叫醒甲○○，甲○○旋至一旁欲隨地大便
    ，丙○○遂出言勸阻，二人因此發生爭執；詎甲○○竟以右
    手毆擊丙○○之左眼一拳，致丙○○因之受有左眼球破裂、
    玻璃體脫出及視網膜剝離等傷害之事實，已據告訴人即被害
    人丙○○於警詢、檢察官偵查及原審審理中以證人身分具結
    證綦詳在卷（見警卷第06至11頁，偵卷第11至13、37、46頁
    ，原審卷第78至81頁），並有「財團法人嘉義基督教醫院」
    甲種診斷書一份在卷可憑（見警卷第14頁）；經核告訴人丙
    ○○前揭證述內容俱與事實相符，並無顯不可信之情況，依
    刑事訴訟法第一百五十九條之一第二項規定，自可採為證據
    。依上，被告甲○○確有於前揭時地以右手毆擊被告丙○○
    之左眼一拳，自堪信為真實。
  (二)又證人即被告甲○○友人許登邦於檢察官偵查中及原審審理
    時具結證稱：「丙○○眼睛於九十四年三月七日受傷後，隔
    二天，甲○○到我家找我和他去看丙○○，甲○○說他把人
    家眼睛打瞎了，找我陪他去探視，我說案發當天就應該去看
    ，為何等到今天才去，後來我就借車載甲○○去醫院看丙○
    ○；此外，我和甲○○及我的許姓朋友二次去丙○○家中看
    丙○○，在丙○○家有談到賠償問題，甲○○說要賠丙○○
    ，但是金額沒有講，後來也調解不成」等語明確在卷（見偵
    查卷第45頁，原審卷第92至96頁）；則衡諸證人許登邦既與
    雙方均屬朋友關係，衡情自無誣陷被告甲○○之理；且被告
    甲○○於本院審理時對於其確有與被害人丙○○發生爭執乙
    情亦不否認（見本院卷第86頁）；顯見被害人丙○○左眼所
    受之傷害確係遭被告甲○○毆擊所致，應堪認定。故告甲○
    ○辯稱：其未傷害丙○○左眼云云，實屬諉卸之詞，尚不足
    採信。
  (三)另被害人丙○○於案發後即當日晚間八時四十五分許，經送
    至「財團法人嘉義基督教醫院」急診後，經診斷確受有左眼
    球破裂、玻璃體脫出及視網膜剝離等傷害，同時進行緊急手
    術；期間雖經治療，惟目前已無光覺，無法治療恢復，遺留
    有視能喪失等情；亦有前揭「財團法人嘉義基督教醫院」之
    甲種診斷書、同院94年5月5日（94）嘉基醫字第0596函及病
    歷影本各一份在卷（外放）可憑（見警卷第14頁，偵查卷第
    20頁），顯然被害人丙○○之左眼確已達毀敗一目視能之重
    傷害程度，同時被告甲○○之傷害行為與被害人丙○○左眼
    失明間具有相當之因果關係，應無疑義。
  (四)再者，被告甲○○與被害人丙○○間原為朋友，交情甚好，
    業據渠等於原審審理中陳明無訛在卷（見原審卷第81、85頁
    ）；且渠等二人係因被告甲○○欲隨地大便之偶然細故而起
    爭執，彼此並無深仇大怨，衡諸常情堪信被告甲○○當時主
    觀上應無打瞎丙○○左眼之重傷害犯意；故被告甲○○出拳
    毆擊被害人丙○○左眼之攻擊性作為，應係基於普通傷害之
    犯意行之，殆無疑義。惟按眼睛部位乃人體脆弱之視覺器官
    ，其係由角膜、瞳孔、晶體狀及視網膜等軟體黏厚組織所構
    成，尤其晶體狀充滿液體，而視網膜在在眼球內有如一張蔥
    皮紙薄膜，其上有一億七千三百萬感光細胞，不僅構造複雜
    ，甚且具複雜之電化學反應，若稍受毆擊，即可能造成嚴重
    之失明傷害；易言之，若任何人之眼睛若遭受緊握之拳頭毆
    擊後，當極易導致失明之重傷害結果；且此亦為社會上一般
    稍具常識者所知悉，要之依憑生活經驗就一般客觀上之情形
    而論，被告甲○○在客觀上不能謂無預見之可能；且刑法上
    之加重結果犯，所謂能預見其結果之發生，乃指客觀情形而
    言，非指主觀上有無此項預見者；惟被告甲○○竟仍出手毆
    打被害人丙○○之左眼部位，並因之導致已無光覺，無法治
    療恢復，遺留有視能喪失之情形，從而被告甲○○應負傷害
    人之身體致重傷之加重結果刑責，洵堪認定。
  (五)至被害人丙○○於原審審理中雖另證稱：「甲○○當時把機
    車鑰匙握在手指間露出一點點，用鑰匙戳到我的左眼等語（
    見原審卷第79至80頁），惟被告甲○○則否認當時持有機車
    鑰匙，且查被害人丙○○於警詢時先係指稱：當時因為是晚
    上，我看不清甲○○用何種凶器打我等語（見警卷第7頁）
    ；後於檢察官偵查中復稱：甲○○用拳頭打我的左眼時，拳
    頭有拿著鑰匙，我並不確定他是否有用鑰匙戳我等情（見偵
    查卷第12頁），竟所指前後所述不一；且於距離案發時間愈
    久之原審審理中卻能確切證述係遭被告甲○○持機車鑰匙戳
    刺傷，顯然於情理未合；又被害人丙○○左眼所受前揭傷害
    ，依醫學臨床上經驗並無法分辨該外傷是否僅為拳毆或有其
    他尖突物所致，則有「財團法人嘉義基督教醫院」94年05月
    23日（94）嘉基醫字第0729號函一紙在卷可參（見偵查卷第
    31頁）；另證人即被告甲○○之鄰居梁葉尋於原審審理中已
    具結證稱：我不知道甲○○與丙○○所發生之本件糾紛，但
    是有天下午，甲○○的朋友朱萬來曾拿甲○○的機車鑰匙來
    寄放，不過我無法確定確切的日期，當天晚上，我就把鑰匙
    拿還給甲○○的兒子等語在卷（見原審卷第81頁）；至證人
    許登邦於偵查中雖具結證稱：我有問甲○○如何把人家打到
    失明，甲○○說當時他正好要拿鑰匙要去牽機車，就跟丙○
    ○發生爭執等語在卷（見偵查卷第45頁），然憑此亦無法確
    認被告甲○○毆擊丙○○左眼時，有以機車鑰匙戳刺之行為
    。因此，本院認被害人丙○○關於此部分（即被告甲○○以
    鑰匙戳到其左眼）之指述尚不可採。
  (六)末者，被告甲○○雖又辯稱：丙○○之左眼於九十三年間曾
    至醫院開刀，當時可能即已失明，並非遭被告傷害所致云云
    。惟此則為被害人丙○○所堅決否認（見原審卷第81頁，本
    院卷第82頁），且經本院分別向「財團法人嘉義基督教醫院
    」及「中央健康保險局」函詢有關被害人丙○○之病史時，
    已據「財團法人嘉義基督教醫院」函覆稱：「病患丙○○於
    94年3月7日來本院急診，主訴左眼被打，詢問病史結果，其
    左眼曾於一年前手術，但並非在本院，故無從得知病因；也
    無法判斷與本次外傷所造成傷害的關係。」有該院95年03月
    27日（95）嘉基醫字第0474號函一紙在卷可參（見本院卷第
    56頁）；而依「中央健康保險局」函覆所附之保險對象門診
    就醫紀錄明細表所載，被害人丙○○自九十三年一月一日至
    九十三年十二月三十一日止，僅於九十三年八月三十一日因
    普通疾病（即給付４）曾至「李維倫診所」為眼科（即科別
    １０）診療，並無其他手術之情形，亦有「中央健康保險局」
    95年03月30日保健醫字第0950008509號函及內附之保險對象
    門診就醫紀錄明細表各一份在卷可按（見本院卷第59至63頁
    ）；此外，被告甲○○又無法提出其他確切之證據足資證明
    ，或供本院調查以實其說，自尚不能僅憑其前揭無法查與事
    實相符之供述，即採為有利於其之認定。
  (七)依上所述，本件事證已臻明確，被告甲○○所辯不足為其有
    利之認定，被告之犯行至堪認定，應予依法論科。
二、按刑法上之「加重結果犯」係以客觀的預見可能性，為限定
    對於加重結果之困果關係及過失概念。該能預見應以行為當
    時客觀存在之一般情形及行為後可能預見其發生之情形為基
    礎加以觀察，與行為人主觀上有無預見有別。易言之，刑法
    第十七條之加重結果犯，係指行為人就其故意實行之基本犯
    罪行為，於一般客觀情況下，可能預見將發生一定之結果，
    但行為人因過失而主觀上未預見該結果之發生，乃就行為人
    主觀上意欲實行之基本犯罪行為，及客觀上可能預見其結果
    之發生，二者間因有相當因果關係存在，予以加重其刑之法
    律評價（最高法院94年度台上字第3074號判決參照）；至所
    謂能預見乃指客觀情形而言，即依一般人之知識經驗可得預
    見其發生死亡之結果為已足（最高法院81年度台上字第4067
    號判決參照）。核被告甲○○於前揭時地因與被害人丙○○
    發生爭執，詎被告甲○○在客觀上可以預見若毆打他人眼睛
    部位，將造成他人眼睛受傷失明之結果，仍以右手毆擊丙○
    ○之左眼一拳，致丙○○因之受有左眼球破裂、玻璃體脫出
    及視網膜剝離之傷害；期間雖經送醫治療後，左眼視力仍因
    此已無光覺，無法治療恢復，造成毀敗左眼視能之重傷害結
    果，所為係犯刑法第二百七十七條第二項後段之傷害人之身
    體因而致人重傷罪。
三、原審以被告甲○○事證已臻明確，應予論罪科刑，固非無見
    。惟查被告甲○○就本案已在上訴本院後，於九十五年六月
    十五日與被害人丙○○達成民事和解，並賠償被害人丙○○
    新台幣（下同）八十萬元，有其所提出之和解書影本一份附
    卷可參（見本院卷0101頁）；原審就此於裁判時未及予以審
    酌，尚有未洽。被告上訴否認犯罪，而指摘原判決不當，雖
    不足採；惟依上旨，原判決既有可議，即屬無可維持，自應
    由本院將原判決撤銷改判。爰審酌被告前並無犯罪前科，有
    「臺灣高等法院被告前科紀錄表」一份在卷可參（見本院卷
    第23頁），素行尚稱良好，且其於本案傷害致重傷事件發生
    後，已於本院審理中與被害人丙○○達成民事上損害賠償之
    和解，並賠償被害人八十萬元，已如前述；併酌及被告生活
    狀況、智識程度及犯罪後態度等一切情狀，爰量處最低度法
    定刑即有期徒刑三年，以資懲儆。至被告雖事後已與被害人
    丙○○達成民事上之和解，並賠償被害人八十萬元；惟姑不
    論被告仍矢口否認犯罪，以致在客觀上尚不足以引起一般人
    同情；且按量刑固屬法院自由裁量之職權，然仍應受比例原
    則等法則之拘束，並非可恣意為之，致礙及公平正義之維護
    ，必須兼顧一般預防之普遍適應性與具體個案特別預防之妥
    當性，始稱相當。而刑法第五十九條之酌量減輕其刑，必於
    犯罪之情狀，在客觀上足以引起一般同情，認為即予宣告法
    定低度刑期，猶嫌過重者，始有其適用；至於被告無前科、
    素行端正、家境貧困、肢體殘障、坦白犯行，犯罪所得低微
    、犯後已與被害人和解等情狀，僅可為法定刑內從輕科刑之
    標準，不得據為酌量減刑之理由（最高法院94年度台上字第
    09  號判決參照）；因之，本院認尚不得再依刑法第五十九
    條減輕其刑，復為緩刑之宣告。
貳、被告丙○○（即無罪）部分：
一、公訴意旨略以：丙○○於前揭時、地與甲○○發生前揭爭執
    時，竟基於普通傷害之犯意，拉扯推擠甲○○，致甲○○因
    此受有兩側手指多處裂傷及左臉部多處擦裂傷等傷害。案經
    甲○○提出告訴而由嘉義縣警察局水上分局報告臺灣嘉義地
    方法院檢察署檢察官偵查起訴，因認被告丙○○涉犯刑法第
    二百七十七條第一項之普通傷害罪嫌等語。
二、按犯罪事實應依證據認定之，無證據不得認定犯罪事實；又
    不能證明被告犯罪者，應諭知無罪之判決，刑事訴訟法第一
    五四條第二項、第三○一條第一項分別定有規定。次按認定
    不利於被告之事實，須依積極證據，苟積極證據不足為不利
    於被告事實之認定時，即應為有利於被告之認定，更不必有
    何有利之證據。此之所謂證據，須確屬能為被告有罪之證明
    ，而無瑕疵可指者，始足當之；再者，犯罪事實之認定，應
    憑證據，所謂證據，須適於為被告犯罪事實之證明者，始得
    採為斷罪資料，如未能發現相當證據，或證據不足以證明，
    自不能以推測或擬制之方法以為裁判基礎；又所謂認定犯罪
    事實所憑之證據，雖不以直接證據為限，間接證據亦包括在
    內，然而無論直接或間接證據，其為訴訟上之證明，須於通
    常一般人均不致有所懷疑，而得確信其為真實之程度，始得
    據之為有罪之認定，倘其證明尚未達到此一程度，而有合理
    懷疑存在時，即應為無罪之判決（最高法院29年度上字第31
    05號、30年度上字第0816號、40年度台上字第86號、53年度
    台上字第2750號、76年度台上字第4986號判例參照）。另事
    實審法院對於證據之取捨，依法雖有自由判斷之權，然積極
    證據不足證明犯罪事實時，被告之抗辯或反證縱屬虛偽，仍
    不能以此資為積極證據應予採信之理由；至認定犯罪事實應
    依證據，為刑事訴訟法所明定，故被告否認犯罪事實所持之
    辯解，縱屬不能成立，仍非有積極證據足以證明其犯罪行為
    ，不能遽為有罪之認定（最高法院30年度上字第0482、1831
    號判例參照）。末按刑事訴訟法第一百六十一條已於九十一
    年二月八日修正公布，其第一項規定：檢察官就被告犯罪事
    實，應負舉證責任，並指出證明之方法。因此，檢察官對於
    起訴之犯罪事實，應負提出證據及說服之實質舉證責任。倘
    其所提出之證據，不足為被告有罪之積極證明，或其指出證
    明之方法，無從說服法院以形成被告有罪之心證，基於無罪
    推定之原則，自應為被告無罪判決之諭知（最高法院92年度
    台上字第0128號判例參照）。
三、公訴意旨認被告丙○○涉犯傷害罪嫌，無非係係以：告訴人
    甲○○之指訴及其所提出之「華濟醫院」診斷證明書一紙，
    為其論罪之依據。
四、惟訊據被告丙○○則堅決否認有前揭毆打甲○○之行為，並
    辯稱：當天我到我母親家探望我母親，後來看到甲○○趴在
    我母親門前機車上，當時他身上有酒味，我就叫他，他說他
    和他太太吵架，心情不好，問我要不要挺他，我說他們夫妻
    吵架跟我沒有關係，他沒有向我借廁所，就走到門檻那邊要
    大便，我勸阻他，他右手一拳揮來，打到我左眼，左眼很痛
    並流血，我伸手推開他一下，他向後倒坐，我就趕快打旁邊
    的公用電話找我兒子，我根本沒有打他，也沒有拿竹棍等語
    。經查：
  (一)本件被告丙○○自警詢、檢察官偵查、原審及本院審理時均
    堅決否認有毆打甲○○之行為（見警卷第7至8、10至11頁，
    偵卷第12、46頁，原審卷第17至18、81頁，本院卷第33、86
    、0115頁）。至告訴人甲○○雖堅稱其所受之前揭傷害係被
    告丙○○持竹棍毆打所造成云云，惟此非僅為被告丙○○所
    堅持否認，且若確有其事，則告訴人甲○○於警詢時為何就
    此重要之指訴事項竟未提及，已有可議；況證人許登邦於檢
    察官偵查及原審審理時已具結證稱：「甲○○於九十四年三
    月九日找我去看丙○○時，我看到甲○○的臉頸部有抓傷，
    他說是他去喝酒，回家後被他太太抓傷的」等語在卷（見偵
    查卷第45頁，原審卷第93至95頁），而與告訴人甲○○前揭
    之指稱已有出入；另經原審受命法官會同二名被告及渠等辯
    護人，於九十四年九月二十七日在嘉義縣警察局，經具有鑑
    識專長之警察局鑑識課員警吳元助、蔡明忠及陳坤宏等人以
    「煙燻（氰丙烯酸酯）法」檢驗告訴人甲○○所提出之扣案
    竹棍二支，檢驗結果並未發現竹棍上留有任何指紋痕跡，有
    勘驗筆錄、勘驗報告各一份暨勘驗照片共十張附卷可參（見
    原審卷第46至56頁）；顯然告訴人甲○○原審審理中所稱：
    「當時我趴睡在前揭機車上，丙○○來叫我，把我拉起來，
    我說我急著要大便，他說在那邊大便不好，又不肯讓我去他
    母親家裡大便，我就到乙○家上廁所，上完後回到機車那邊
    ，丙○○就拿二支竹棍打傷我」云云（見原審卷第83頁），
    已不合常理，並與事實不符；再參諸告訴人甲○○蕭與被告
    丙○○二人間本係好友，若告訴人甲○○已應被告丙○○所
    請，改至他人家中如廁，而未隨地大便，則被告丙○○之目
    的既已達，衡情豈有仍留在原地，並持續等候，直到告訴人
    甲○○如廁後返回，再持竹棍毆打告訴人甲○○之理由及動
    機？顯見告訴人甲○○之指述實有重大之瑕疵。再者，告訴
    人甲○○傷害被告丙○○左眼後，因雙方無法協議和解賠償
    ，經被告丙○○向警方提出告訴，惟為告訴人甲○○否認之
    ，已如前述；可見渠等二人間之顯然處於相對之立場；則在
    缺乏其他積極證據足以擔保告訴人甲○○關於被告丙○○持
    棍傷害之指訴確與事實相符之情形下，自尚難以告訴人甲○
    ○前揭顯與事理有違，又無法查與事實相符之指述，即採為
    不利於被告丙○○之認定依據。
  (二)又告訴人甲○○固有於九十四年三月七日晚間九時四十七分
    許，前往「華濟醫院」急診治療，並經該院醫師診斷受有：
    「兩側手指多處裂傷及左臉部多處擦裂傷」之傷害，而有「
    華濟醫院」所出具之診斷證明書及94年09月19日華（圖）字
    第94091905號函及內附之急診病歷各一份在卷為證（見警卷
    第15頁，原審卷﹝原審誤載為偵查卷﹞第41至43頁）；惟按
    前揭書證均未載及告訴人甲○○之傷勢係受何器物所傷，要
    之究此僅能證明告訴人甲○○至醫院當時，其之兩側手指及
    左臉部確受有前揭多處裂傷或擦裂傷之事實而已；然告訴人
    甲○○指稱：其因遭被告丙○○持竹棍毆打，始造成前揭傷
    害云云，既不足採，已如前述；此外，公訴人就此又未再提
    出其他適合於證明被告犯罪事實之積極證據，自仍不能僅憑
    前揭無法事實相符之診斷證明書及急診病歷各一份，遽採為
    認定被告丙○○有前揭傷害行為之論據。
  (三)至證人即甲○○之配偶蕭楊粉於原審審理中雖具結證稱：「
    我與甲○○結婚約四十年，我們不曾打架或吵架，我本不知
    道甲○○與丙○○所發生之本件糾紛，後來聽我婆婆說起云
    云（見原審卷第81頁）；惟按姑不論其之所言係屬空泛之詞
    ，且與常情有違，復與證人許登邦前揭所證不符；況證人蕭
    楊粉與告訴人甲○○間係屬夫妻關係，衡情其之證詞當有所
    偏頗；且縱認其之證詞屬實，惟依前揭說明，告訴人甲○○
    指稱：其因遭被告丙○○持竹棍毆打，始造成前揭傷害云云
    ，既不足採；自亦不能執此即採為不利被告丙○○之認定依
    據。
  (四)依上所述，本院認依告訴人甲○○前揭具有重大瑕疵並與事
    理有違之指述，及無法查與事實相符之診斷證明書及急診病
    歷等，尚無從據以認定被告丙○○確有涉犯毆打甲○○之傷
    害行為。
五、綜上所述，本件依公訴人提出之證據，尚不足以認定被告確
    有丙○○確有涉犯毆打甲○○之傷害行為；此外，又查無其
    他積極之證據足資證明被告有上開犯行；同時公訴人又未再
    提出其他適合於證明被告犯罪事實之積極證據，並說明其證
    據方法與待證事實之關係，說服本院以形成被告有罪之心證
    ，揆諸上開說明，基於無罪推定之原則，原審就此部分以不
    能證明被告丙○○犯罪，而諭知無罪之判決，核屬允當。檢
    察官依告訴人甲○○之聲請上訴指摘原判決不當，求為撤銷
    改判有罪，為無理由，應予駁回。
丙、據上論結，應依刑事訴訟法第三百六十八條、第三百六十九
    條第一項前段、第三百六十四條、第二百九十九條第一項前
    段，刑法第二百七十七條第二項後段，判決如主文。
本案經檢察官吳忠賢到庭執行職務。
中    華    民    國    95    年    7     月    19    日
                  刑事第三庭    審判長法  官  陳義仲
                                      法  官  宋明蒼
                                      法  官  張世展
以上正本證明與原本無異。
傷害致重傷罪部分如不服本判決，應於收受本判決後十日內向本
院提出上訴書狀。其未敘述上訴理由者並得於提起上訴後十日內
向本院補提理由書狀（均須按他造當事人之人數附繕本）「切勿
逕送上級法院」。
其餘部分不得上訴。
                                      書記官  魏芝雯
中    華    民    國    95    年    7     月    20    日
附錄：本判決論罪法條：
中華民國刑法第277條第2項後段
（普通傷害罪）
犯前項之罪因而致人於死者，處無期徒刑或 7 年以上有期徒刑；
致重傷者，處 3 年以上 10 年以下有期徒刑。


司法院資訊處製作；財團法人民間司法改革基金會備份。
